【裁判字號】    98,勞訴,159
【裁判日期】    990129
【裁判案由】    給付資遣費等
【裁判全文】
臺灣板橋地方法院民事判決             98年度勞訴字第159號
原      告  乙○○
            丙○○
            甲○○
前列三人共同
訴訟代理人  魏千律師
            林俊宏律師
被      告  迪斯油壓工業股份有限公司
法定代理人  丁○○
訴訟代理人  呂榮海律師
複代理人    戊○○
上列當事人間請求給付資遣費等事件，經本院於民國98年1月28
日言詞辯論終結，判決如下：
    主  文
被告應給付原告乙○○新台幣貳拾陸萬零玖佰伍拾貳元，及自民
國九十八年十一月十二日起至清償日止按年息百分之五計算之利
息。
被告應給付原告丙○○新台幣貳拾伍萬肆仟陸佰陸拾玖元，及自
民國九十八年十一月十二日起至清償日止按年息百分之五計算之
利息。
被告應給付原告甲○○新台幣壹拾玖萬參仟零陸拾壹元，及自民
國九十八年十一月十二日起至清償日止按年息百分之五計算之利
息。
訴訟費用由被告負擔百分之九十九，其餘由原告負擔。
原告其餘之訴駁回。
本判決第一項於原告乙○○以新台幣捌萬柒仟元供擔保後，得假
執行；但被告以新台幣貳拾陸萬零玖佰伍拾貳元為原告乙○○預
供擔保後，得免假執行。
本判決第二項於原告丙○○以新台幣捌萬伍仟元供擔保後，得假
執行；但被告以新台幣貳拾伍萬肆仟陸佰陸拾玖元整元為原告丙○○預供擔保後，得免假執行。
本判決第三項於原告甲○○以新台幣陸萬伍仟元供擔保後，得假
執行；但被告以新台幣壹拾玖萬參仟零陸拾壹元整元為原告甲○○預供擔保後，得免假執行。
原告其餘假執行之聲請駁回。
    事實及理由
一、原告起訴主張：
  (一)緣原告乙○○、丙○○及甲○○分別自民國91年12月23日、
    89年8 月29日及91年4 月29日至被告公司迪斯油壓工業股份
    有限公司任職，分別擔任研發處設計組副組長、研發處設計
    組工程師、研發處助理等職務，98年4 月30日，被告公司在
    未經原告同意之情形下公告實施減薪方案，並於該年5 月5
    日給付4 月份薪資時，將原告乙○○、丙○○、甲○○之本
    薪各減薪22% 、20% 、20% ，而乙○○之職務津貼則另遭扣
    減50% ；98年6 月5 日給付5 月份薪資時，復將乙○○之本
    薪及職務津貼減半，丙○○之本薪減半，甲○○之本薪則減
    為最低之薪資新臺幣（下同）1萬7280元。職是，被告公司
    單方片面更動雙方勞務契約以扣減原告之薪資，實已違反雙
    方之勞動契約，原告等乃於98年6月20日寄發終止兩造勞動
    契約之存證信函，雙方勞務關係即為終止，從而被告除應給
    付未給付原告之薪資差額外，並應給付資遣費及未休特休代
    金。原告乙○○未領得之薪資差額計為4 萬4180元、資遣費
    20萬6525元、未休特休代金1 萬1600元，合計26萬0305元；
    原告丙○○未領得之薪資差額計為3 萬6121元、資遣費21萬
    1197元、未休特休代金8,366 元，合計26萬3305元；原告甲○○未領得之薪資差額計為2 萬5279元、資遣費16萬3319元
    、未休特休代金8781 元，合計19萬7379 元。
  (二)為此，依據勞動契約之法律關係，請求：被告應給付原告
    乙○○26萬3305元，暨自98年6 月28日起至清償日止，按週
    年利率百分之5 計算之利息。被告應給付原告丙○○25萬
    5684元，暨自98年6 月28日起至清償日止，按週年利率百分
    之5 計算之利息。被告應給付原告甲○○19萬7379元，暨
    自98年6 月28日起至清償日止，按週年利率百分之5 計算之
    利息。願供擔保請准宣告假執行。
二、被告則抗辯：
  (一)被告公司之營業額由97年間正常之每月2206萬元，巨幅下降
    至98年1 、2 月共235 萬7859元，3 、4 月共918 萬9961元
    ，5 、6 月共362 萬2127元，7 、8 月共166 萬8826元，下
    降幅度達96% 至80% ，被告經該巨幅虧損後，不得不自98年
    4 月起施行部分時間之「無薪休假」，以度難關，期待景氣
    回復。
  (二)被告公司因金融危機不得已於98年4 月實施「無薪休假」減
    薪，而原告等並未即表示反對仍持續工作，據民法第153 條
    「默示同意」之規定，認其已同意按新的條件工作，自不得
    再請求98年5、6月份之工資差額，況原告等係因多休未工作
    ，即不得請求該部分薪資。
  (三)據被告公司工作規則第15條之規定，被告公司因國際金融危
    機訂單大減80% 以上，自得藉調整原告等之薪資，維持公司
    生存及大多數員工之工作權。況依民法第227 條之2 之規定
    ，被告公司確因不能預測之危機致訂單減少，如仍要求原告
    依原契約給付薪資，顯失公平。
  (四)承前所述，被告公司得原告「默示同意」、依其工作規則及
    民法第227 條之2 規定，調整原告薪資及工作量，應不違反
    勞動基準法第14條第1 項第5 款之規定，原告據此請求資遣
    費不能成立。
  (五)原告等於98年6 月離職，按全年14日之特別休假日數，原告
    等只工作前半年，自僅得請求7 日之特別休假，渠等以全年
    14日計算特別休假代金，自屬無據。再原告乙○○與被告合
    意之工資應為每月3 萬5000元，每季所領之「節金」並非工
    資，從而乙○○以4 萬4500元計算其工資，亦有未合；而原
    告許佳鴻與被告公司合意之工資為每月2 萬6300元，並非3
    萬8595元；原告甲○○與被告公司合意之工資為每月2 萬10
    00元，並非3 萬1000 元，併予敘明。
  (六)原告等擔任被告公司員工，於產品管銷均居於關鍵性之地位
    ，如今被告公司因產品滯銷導致公司財務危機，原告就此自
    當與有過失，依民法第217 條第1 項規定，懇請應對其請求
    金額酌減或免除。
  (七)若認原告之主張為有理由，被告公司亦非因故意或重大過失
    造成其損害，且原告本訴之請求超過被告公司現所能負擔之
    能力，是請求類推民法第218 條之規定酌減原告請求之金額
    。
  (八)最後，被告公司復因原告丙○○於執行職務中，對客戶龐巴
    達迪有限公司之要求，未能及時反應執行，造成被告公司受
    有18萬元之損害；又原告甲○○未辦理交接，致被告公司額
    外支出加班人員費用6 萬5000元；且被告三人無預警集體曠
    職，造成被告公司60萬元之損害；是被告公司對渠等得主張
    損害賠償，就此部分對原告之請求主張抵銷。
  (九)為此，請求駁回原告之訴，並陳明如受不利判決，願供擔保
    請准宣告免為假執行等語。
三、兩造不爭執之事實：
  (一)原告乙○○自91年12月23日起至98年6 月21日任職於被告公
    司，擔任研發處設計組副組長職務，被告自97年12月起至98
    年6 月止各月份之實際給付予原告乙○○之薪資，及原告乙○○於此段期間內向被告所請之事病假日數，分別如附表一
    之一所示（本院依據附於調解卷第34、19、36、43、12頁之
    各項證物製作）。
  (二)原告丙○○自89年8 月29日起至98年6 月21日任職於被告公
    司，擔任研發處設計組工程師職務，被告自97年12月起至98
    年6 月止各月份之實際給付予原告丙○○之薪資，及原告丙○○於此段期間內向被告所請之事病假日數，分別如附表一
    之二所示（本院依據附於調解卷第37、20、39、44、13頁之
    各項證物製作）。
  (三)原告甲○○自91年4 月29日起至98年6 月21日任職於被告公
    司，擔任研發處設計組副組長職務，被告自97年12月起至98
    年6 月止各月份之實際給付予原告乙○○之薪資，及原告乙○○於此段期間內向被告所請之事病假日數，分別如附表一
    之三所示（本院依據附於調解卷第40、21、42、45頁之各項
    證物製作）。
  (四)原告乙○○、丙○○、甲○○於98年6 月20日以存證信函通
    知被告自98年6 月22日起終止勞動契約，並經被告於同年月
    24日收受（詳調解卷第22至32頁）。
  (五)原告乙○○、丙○○、甲○○均選擇自94年7 月1 日起適用
    勞工退休新制。
  (六)原告乙○○、丙○○、甲○○98年度尚未休畢之特別休假分
    別為8 日、7.5 日、5.5 日（詳調解卷第12至14頁）。
四、本件爭點與本院判斷：
  (一)原告請求被告短付薪資部分：
  按工資由勞雇雙方議定之，勞動基準法第21條第1 項前段定
    有明文，則雇主並無片面減薪之權利，如雇主未同勞工之同
    意片面減薪，對於勞工自不生效力，法條文義甚明。
  查被告如未實施減薪措施，則其自98年1 月起至同年6 月止
    應給付原告乙○○、丙○○、甲○○之金額應分別如附表一
    之一、一之二、一之三所示，已據兩造所不爭執，而被告片
    面宣布減薪之行為對於原告既不生效力，則被告短付予原告
    之薪資應分別為4 萬5016.05 元、3 萬8327.50 元、3 萬07
    79元，而原告僅分別請求被告給付4 萬4180元、3 萬6121元
    、2 萬5279元，少於被告短付之金額，自應予准許。
  次按單純之沈默，除有特別情事，依社會觀念可認為有一定
    意思表示外，不得謂為默示之意思表示，最高法院29年度台
    上字第762 號判例著有明文。被告雖抗抗辯：其於98年4 月
    宣布無薪休假方案，原告未即為表反對，而持續工作，已默
    示承認新條件云云。惟查原告未對於被告所宣布之無薪休假
    方案即為反對之意思表示，乃單純之沈默，且無特別情事可
    認原告有為一定之意思表示，尚難認係默示同意被告宣布之
    無薪休假方案，核被告此部分之抗辯，顯無可採。
  再按行使權利，應依誠實及信用方法，民法第148 條第2 項
    定有明文，上訴人係勞動契約之資方，固得因經營管理需要
    而變動攸關勞工勞動條件之工作或退休有關事項，但為保障
    較為弱勢之勞工權益，除法律明定或契約具體約定外，尚不
    得以勞工曾概括同意可由資方逕行變更工作或退休內容事項
    ，遽謂資方所為不利勞工之相關事項變更，均毋庸取得勞工
    之同意，最高法院91年度台上字第1040號判決著有明文。被
    告雖又抗辯：其工作規則第15條規定，本公司…得對員工薪
    資為必要而合理之調整云云。惟查被告上開工作規則並未依
    勞動基準法第70條規定工作規則，報請主管機關核備後並公
    開揭示之，且違反勞動基準法第21條第1 項前段工資應由勞
    雇雙方議定之規定，已不生拘束原告之效力。況薪資係勞動
    條件最重要之事實，被告僅於其制訂之工作規則為其有片面
    調整之概括權限，並與以契約與原告為具體之約定，揆諸前
    揭最高法院判決要旨，作不得不未被告同意遽為不利於原告
    之變更。核被告此部分之抗辯，亦不足採。
  被告雖又抗辯：其確係因國際金融危機不能預測之因素致訂
    單巨幅減少80% ，如依原契約給付，實顯失公平，爰請求依
    民法第227 條之2 聲請法院減少原告之薪資云云，並提出98
    年1- 2月、3-4 月、5-6 月-7-8月營業人銷售額與稅額申報
    書為證。惟查經濟景氣循環係呈周期性之現象，如景氣佳時
    之盈餘足以支應景氣差時之虧損，自不能認以原契約給付顯
    失公平。再者，雇主於景氣佳時僅調整勞工之年終獎金，對
    於勞工之月薪並未按經濟景氣調整，相對地雇主於景氣差時
    亦僅能調整勞工之年終獎金，而不能調整勞工之月薪，始符
    合公平之原則。次查被告僅提出98年1-8 月之營業人銷售額
    與稅額申報書為證，並未提出其於經濟景氣佳時所累積之盈
    餘資料供本院審酌，無從認定被告已不足以因應此次之國際
    金融風暴。況原告亦未舉證證明其於經濟景氣佳時曾以此為
    調昇勞工月薪之基準，則其於經濟景氣差時請求以此為調降
    月薪之基準，始屬顯失公平。否則，容計企業於經濟景氣佳
    時之盈餘由企業主享有，於經濟景氣差時之損失則分擔於勞
    工之月薪之中，豈得事理之平。核被告此部分之抗辯，顯不
    足採信。
  (二)原告請求被告給付資遣費部分：
  按「有左列情形之一者，勞工得不經預告終止契約：一、雇
    主於訂立勞動契約時為虛偽之意思表示，使勞工誤信而有受
    損害之虞者。二、雇主、雇主家屬、雇主代理人對於勞工，
    實施暴行或有重大侮辱之行為者。三、契約所訂之工作，對
    於勞工健康有危害之虞，經通知雇主改善而無效果者。四、
    雇主、雇主代理人或其他勞工患有惡性傳染病，有傳染之虞
    者。五、雇主不依勞動契約給付工作報酬，或對於按件計酬
    之勞工不供給充分之工作者。六、雇主違反勞動契約或勞工
    法令，致有損害勞工權益之虞者。」勞動基準法第14條第1
    項定有明文。查原告以被告未依勞動契約之約定給付薪資為
    由，依勞動基準法第14條第1 項第5 款之規定不經預告終止
    勞動契約，於法並無不符。被告雖抗辯：其得依民法第272
    條之2 之規定請求調降原告之月薪，則原告即不得以被告短
    付薪資為由主張終止勞動契約云云。惟被告請求依據民法第
    272 條之2 之規定調降原告月薪之抗辯，業經本院認定不足
    採信，已如前述，則其自無短付原告薪資之權利，核其此部
    分之抗辯，顯無可採。
  次按勞工不經預告終止勞動契約，雇主應依下列規定發給勞
    工資遣費：一、在同一雇主之事業單位繼續工作，每滿一年
    發給相當於一個月平均工資之資遣費。二、依前款計算之剩
    餘月數，或工作未滿一年者，以比例計給之。未滿一個月者
    以一個月計。勞動基準法第14條第4 項、第17條定明文。又
    按勞工適用本條例之退休金制度者，適用本條例後之工作年
    資，於勞動契約依勞動基準法第十一條、第十三條但書、第
    十四條及第二十條或職業災害勞工保護法第二十三條、第二
    十四條規定終止時，其資遣費由雇主按其工作年資，每滿一
    年發給二分之一個月之平均工資，未滿一年者，以比例計給
    ；最高以發給六個月平均工資為限，不適用勞動基準法第十
    七條之規定。勞工退休金條例第12條第1 項亦定有明文。則
    原告依據前揭規定請求被告給付資遣費，自屬有據，茲將各
    個原告請求給付之資遣費金額，分項析述如后。
  查兩造對於被告如未實施減薪措施自97年12月1 日起至98年
    6 月21日止應給付予原告之薪資分別如附表一之一、一之二
    、一之三所示之事實，既均不爭執，則原告自98年6 月22日
    終止勞動契約之日（該日不計入）往前回溯6 個月（即至97
    年12月22日止，且該日計入）之月平均薪資，即為97年12月
    份之薪資乘10/31 加98年1 至6 月薪資之總和除6 ，據此計
    算，原告乙○○、丙○○、甲○○之月平均薪資應分別為4
    萬5005.45 元、4 萬0130.13 元、3 萬0962.8元。被告雖抗
    辯：原告每三個月領取之節金並非薪資之一部分云云，惟查
    被告每三個月給付予原告之節金係經常性之給予，且非屬春
    節、端午節、中秋節所給與之節金，參酌勞動基準法施行細
    則第10條之規定，自屬因而作而獲取之報酬。核被告此部分
    之抗辯，顯無可採。
  次查原告乙○○之平均月薪為4 萬5005.45 元，其自91年12
    月23 日 開始任職於被告公司，至98年6 月22日離職時止，
    於94年7 月1 日勞工退休金條例實施前之舊制資遺年資為2
    年7 月（未滿1 個月者以1 個月計），舊制資遣基數為2.58
    33（舊制資遣基數計算公式：年+ 月/12 ）。自94年7 月1
    日勞退新制施行日起之資遣年資為3 年11月21日，新制資遣
    基數為1.9875【新制資遺基數計算公式：0.5*( 年+(月+ 日
    / 當月份天數)/12】。新舊制資遣基數合計為4.5708，原告
    得請求被告給付之資遣費為20萬5712元（計算式：月薪* 資
    遣費基數，元以下四捨五入），逾此之請求，即屬無據。
  再查原告丙○○之月薪為4 萬0130.13 元，其自89年8 月29
    日開始任職於被告公司，至98年6 月22日離職時止，於94年
    7 月1 日勞工退休金條例實施前之舊制資遺年資為3 年3 月
    （註：丙○○自92年11月22日起至94年6 月30日止共計1 年
    7 7 月又7 日之時間於軍中服後，應予扣除，又未滿1 個月
    者以1 個月計），舊制資遣基數為3.2500（舊制資遣基數計
    算公式：年+ 月/12） 。自94年7 月1 日勞退新制施行日起
    之資遣年資為3 年11月21日，新制資遣基數為1.9875【新制
    資遺基數計算公式：0.5*( 年+(月+ 日/ 當月份天數)/12】
    。新舊制資遣基數合計為5.2375，原告得請求被告公司給付
    之資遣費為21萬0182元（計算式：月薪* 資遣費基數，元以
    下四捨五入），逾此之請求，即屬無據。
  又查原告甲○○之平均月薪為30962.80元，其自91年4 月29
    日開始任職於被告公司，至98年6 月22日離職時止，於94年
    7 月1 日勞工退休金條例實施前之舊制資遺年資為3 年3 月
    （未滿1 個月者以1 個月計），舊制資遣基數為3.2500（舊
    制資遣基數計算公式：年+ 月/12 ）。自94年7 月1 日勞退
    新制施行日起之資遣年資為3 年11月21日，新制資遣基數為
    1.9875 【 新制資遺基數計算公式：0.5*( 年+(月+ 日/ 當
    月份天數)/12】。新舊制資遣基數合計為5.2375，原告得請
    求被告公司給付之資遣費為16萬2168元（計算式：月薪* 資
    遣費基數，元以下四捨五入），逾此之請求，即屬無據。
  被告雖抗辯：原告行使勞動基準法第14條第4 、5 款之不經
    預告終止權，且屬權利濫用云云。惟查被告並無短付薪資猶
    可要求原告繼續工作之權利，原告於無法領足全薪之情形下
    拒絕再為被告提供勞務，係屬權利之正當行使，被告欠缺應
    以法律保護之正當利益，核被告此部分之抗辯，洵無可採。
  (三)原告請求被告給付應特別休假應休未假之工資部分：
  按「本法第38條之特別休假，依左列規定：一、計算特別休
    假之工作年資，應依第五條之規定。二、特別休假日期應由
    勞雇雙方協商排定之。三、特別休假因年度終結或終止契約
    而未休者，其應休未休之日數，雇主應發給工資。」勞動基
    準法施行細則第24條定有明文。
  查原告之（日）平均工資為勞動契約終止日即98年6 月22日
    往前回溯6 個月之薪資總和除以總日數（勞動基準法第2 條
    第4 款參照），而自98年6 月22日往前回溯6 個月之總日數
    為182 日，據此計算，則原告乙○○、丙○○、甲○○之平
    均工資應分別為1483.7元、1322.97 元、1020.75 元（計算
    式分別詳附表一之一、一之二、一之三）。又兩造均不爭執
    原告乙○○、丙○○、甲○○98年度尚未休畢之特別休假分
    別為8 日、7.5 日、5.5 日，則原告得請求被告給付特別休
    假應休未休之工資應分別為1 萬1870元（計算式：1483.7*8
    =11869.6，元以下四捨五入）、9922元（計算式：1322.97*
    7.5=9922.275，元以下四捨五入）、5614元（計算式：1020
    .75*5.5=5614.125，元以下四捨五入）。則原告乙○○、丙○○、甲○○分別請求被告給付1 萬1600元、8366元、5614
    元，為有理由，應予准許，至於原告甲○○逾前開准許部分
    之請求，即屬無據，不應准許。
  被告雖抗辯：原告於98年6 月離職，按全年14日之特別休假
    日數，原告等只工作前半年，自僅得請求7 日之特別休假，
    渠等以全年14日計算特別休假代金，自屬無據云云。惟按勞
    工之特別休假應在勞動契約有效期間為之，惟勞動契約之終
    止，如係可歸責於雇主之原因時，雇主應發給未休完特別休
    假日數之工資，業經行政院勞委會79年12月27日台79勞動2
    字第21776 號函釋在案。查本件係因被告未依勞動契約之規
    定給付薪資，致原告依勞動基準法第14條第1 項第5 款之規
    定終止契約，係可歸責於被告之原因，自應給付全年度之特
    別休假應休未休之工資。核被告此部分之抗辯，於法顯有未
    合。
  (四)被告請求依民法第217 條第1 項、第218 條規定減輕或免除
    給付：
  按損害之發生或擴大，被害人與有過失者，法院得減輕賠償
    金額，或免除之，民法第217 條第1 項固定有明文，惟必須
    以被害人有過失為前提。經查勞動係受雇主之支配與提揮督
    監而提供勞務，有高度之屬人性與從屬性，企業經營不善本
    非勞工透過其勞務之提供即可解決，自難謂被告公司發生虧
    損，原告有何過失可言。
  按損害非因故意或重大過失所致者，如其賠償致賠償義務人
    之生計有重大影響時，法院得減輕其賠償金額，民法第218
    條固定有明文，惟依法條文義，僅適用於自然人，於法人並
    無適用。苟謂法人負賠償責任致經營上有重大影響，亦可類
    推適用，豈非謂任令自然人受法人之侵害於不顧，卻保障侵
    害自然人之法人繼續經營，寧有是理。則民法第218 條之規
    定僅適用於賠償義務人係自然人時，為避免其因賠償而陷入
    生計困難，於其與被害人之保障間所作之調整，本旨係在保
    護自然人之最低生活與尊嚴。而被告既係法人，即無民法第
    218條之適用。
  縱上所述，被告請求依據民法第217 條第1 項、第218 條規
    定減輕或免除其債務，於法無據，不應准許。
  (五)原告主張以其對於原告之損害賠償債權主張抵銷部分：
  按「主管機關所發令雇主按期給付勞工工資之命令，具有強
    制性，雇主應現實履行其受強制之義務內容－給付工資，始
    符合強制規定之立法意旨，自不容再主張抵銷，免除應給付
    工資之強制義務。且事實上，雇主初無抵銷之舉，其未按期
    給付工資，無異預扣，如許於主管機關發限期給付工資命令
    後主張抵銷，與預扣工資作為賠償費用無殊，揆諸勞動基準
    法第26條法意，自非所許。」行政法院86年度判字第1412號
    判決要旨著有明文。則勞動基準法第26規所規定雇主不得預
    扣工資作為違約金或損害賠償費用，係指損害尚未發生（即
    日後是否發生不確定者而言），資方不得扣留一定數額之工
    資，作為日後發生不測之損害求償之保障者而言，因此，亦
    不容以於工資給付期限到期後始確定之損害賠償債權主張抵
    銷，法理至明。查原告對於被告薪資給付請求權之清償期均
    先於被告主張之損害賠償請求權而屆至，被告自不得以發生
    在後之損害賠償請求權與其積欠之薪資債務主張抵銷。
  次查原告依法得不經預告終止勞動契約，縱令被告因原告集
    體請辭而受有支出60萬元費用之經濟上不利益，亦難認係意
    原告不法侵害而受之損失，被告對於原告並無損害賠償請求
    權；至於被告辯因原告丙○○離職致機器無法順利安裝而遭
    客戶索賠18萬元，及因原告甲○○離職未辦理交接而支出之
    加班費用6 萬5000元部分，因被告並未按約定給足薪資，勞
    工於被告給足薪資前並無繼續提供勞務之義務，且勞工於離
    職後對於未完成之工作原則上不負有何後契約義務，則被告
    此部分之支行均非屬原告侵權或違約所受之損害，而係被告
    於員工離職後所受事實上之不利益，對於原告丙○○、甲○○亦無任何請求權存在，自不得以此與其積欠之薪資、資遣
    費與特別休假工資債務主張抵銷。
  (六)綜上所述，原告乙○○得請求被告給付之各項金額總計為
    26萬0952元（計算式：44180+205172+11600=260952）， 
    原告乙○○得請求被告給付之各項金額總計為25萬4669元（
    計算式：36121+210182+8366=254669），原告甲○○得請
    求被告給付之各項金額總計為19萬3061元（計算式：25279+
    162168+5614=193061）。
五、從而，原告依據勞動契約之法律關係，請求被告給付原告乙○○26萬0952元，原告丙○○25萬4669元，原告甲○○19萬
    3061元，及均自98年11月12日即起訴狀繕本送達翌日起至清
    償日止按年息5%計算之利息，為有理由，應予准許，逾此之
    請求，即屬無據，應予駁回。又兩造均陳明願供擔保，請准
    宣告假執行與免假執行，就原告勝訴部分，核無不合，爰分
    別酌定相當之擔保金額，准許之。至於原告敗訴部分，其假
    執行之聲請亦失所附麗，應併予駁回。
六、結論：原告之訴為一部有理由，一部無理由，依民事訴訟法
    第79條、第390 條第2 項、第392條第2項，判決如主文。
中    華    民    國    99    年    1     月    29   日
                  民事第三庭    法  官  何君豪
以上正本係照原本作成。
如對本判決上訴，須於判決送達後20日內向本院提出上訴狀。
中    華    民    國    99    年    2     月     1   日
                                書記官  黃琴茜

司法院資訊處製作；財團法人民間司法改革基金會備份。
